臺灣新竹地方法院刑事裁定
111年度撤緩字第114號
聲  請  人  臺灣新竹地方檢察署檢察官
受  刑  人  姜禮淮


上列聲請人因受刑人因犯傷害案件（本院109年度訴字第760號
），聲請撤銷緩刑之宣告（111年度執聲字第532號），本院裁
定如下：
    主  文
本院一０九年度訴字第七六０號刑事判決對甲○○所為緩刑貳年之宣
告撤銷。
    理  由
一、聲請意旨略以：受刑人甲○○因犯傷害案件，經本院於民國11
    0年11月5日以109年度訴字第760號（109年度少連偵字第47
    號）判處有期徒刑2月，同時宣告緩刑2 年，於110年12月17
    日確定。惟其於緩刑期前，即110年1月26日更犯傷害罪，經
    臺灣桃園地方法院於111年3月29日以111年度桃簡字第211號
    判決判處有期徒刑4月，於111年5月13日確定。足認原宣告
    之緩刑難收其預期效果，而有執行刑罰之必要。核該受刑人
    所為於緩刑期前故意另犯傷害罪，並在緩刑期內受有期徒刑
    宣告確定，足認宣告之緩刑難收其預期效果，已合於刑法第
    75條之1第1項第1款所定撤銷緩刑宣告之原因，爰依刑事訴
    訟法第476條規定聲請撤銷緩刑之宣告等語。
二、按受緩刑之宣告，於緩刑前因故意犯他罪，而在緩刑期內受
    6 月以下有期徒刑、拘役或罰金之宣告確定，足認原宣告之
    緩刑難收其預期效果，而有執行刑罰之必要者，得撤銷其宣
    告，刑法第75條之1 第1項第1款定有明文。又「得」撤銷緩
    刑之情形，係賦予法院撤銷與否之權限，法官應依職權本於
    合目的性之裁量，妥適審酌被告所犯前後數罪間，關於法益
    侵害之性質、再犯之原因、違反法規範之情節是否重大、被
    告主觀犯意所顯現之惡性及其反社會性等情，是否已使前案
    原為促使惡性輕微之被告或偶發犯、初犯改過自新而宣告之
    緩刑，已難收其預期之效果，而確有執行刑罰之必要。
三、經查：
　㈠受刑人甲○○前於108年9月間因犯傷害案件，經本院於110年11
    月5日以109年度訴字第760號判決判處有期徒刑2月，如易科
    罰金，以新臺幣1,000元折算1日，同時宣告緩刑2年（緩刑
    期間為110年12月17日至112年12月16日），於110年12月17
    日確定；惟受刑人於緩刑前即110年1月26日又故意犯傷害罪
    ，經臺灣桃園地方法院於111年3月29日以111年度桃簡字第2
    11號判決判處有期徒刑4月，如易科罰金，以新臺幣1,000元
    折算1日，於111年5月13日確定等情，有上開案件之刑事判
    決書及臺灣高等法院被告前案紀錄表各1 份附卷可稽，故受
    刑人確於緩刑前因故意犯他罪，而在緩刑期內受有期徒刑之
    宣告確定。
　㈡本院審酌受刑人所犯上開前後案件侵害之對象雖然不同，然
    二案罪質相同，違反法規範之情節類型同一，於前案僅因細
    故，即與少年洪○皓分持鋁棒及以徒手毆打被害人田鎰安，
    致田鎰安受有頭部及頸部及右肩之挫傷、頭部之開放性傷口
    等傷害；詎前案於109年8月25日提起公訴，受刑人於審理期
    間之110年1月26日，竟又因不滿鍾奎章以手機聯繫及傳訊息
    騷擾女友黃婕語，即聯繫少年林○誠、温○陽及張○福等人前
    往尋釁，受刑人並持鐵棍毆打鍾奎章，致鍾奎章受有左側性
    手肘撕裂傷、頭皮擦傷及肢體多處擦挫傷之傷害。受刑人所
    犯前後案均僅因爭執細故即率眾持棍棒毆打傷害他人，受刑
    人動輒對被害人施加暴力，恣意逞兇破壞法規範秩序，主觀
    惡性難認輕微；再者，前案起訴後，其在前案尚未判決之審
    理期間未知謹慎其行，即再犯後案，顯見偵、審機關之調查
    、審理均未能使其知所戒惕。本院審酌前、後案之犯罪時間
    、行為手段相同、侵害法益情節，且受刑人所顯現之主觀惡
    性及反社會性實非偶發之初犯可相比擬，受刑人未因前案犯
    行而有所警惕及自省，一再尋釁危及他人人身安全，堪認受
    刑人法治觀念薄弱，而難收其預期效果，而有執行刑罰之必
    要。從而，聲請人聲請撤銷本院109年度訴字第760號刑事判
    決關於緩刑之宣告，核與刑法第75條之1 第1 項第1 款之規
    定相符，應予准許。
四、據上論斷，應依刑事訴訟法第476條規定，裁定如主文。
中　　華　　民　　國　　111 　年　　7 　　月　　15　　日
                  刑事第五庭  法  官  陳麗芬
如不服本裁定，應於裁定送達後5日內向本院提出抗告狀。
以上正本證明與原本無異。
中　　華　　民　　國　　111 　年　　7 　　月　　15　　日
                              書記官  李佳穎